【裁判字號】    91,易,3709
【裁判日期】    920121
【裁判案由】    毒品危害防制條例
【裁判全文】
臺灣高雄地方法院刑事判決                        九十一年度易字第三七九號
    公  訴  人  臺灣高雄地方法院檢察署檢察官
    被      告  甲○○  男  二.
右列被告因違反毒品危害防制條例案件，經檢察官提起公訴（九十一年度毒偵字第四
三二二號），本院判決如左：
    主  文
甲○○連續施用第二級毒品，累犯，處有期徒刑拾月，扣案之第二級毒品安非他命貳
包（各為驗前毛重貳點貳公克、驗後毛重貳點壹公克；驗前毛重參點伍公克、驗後毛
重參點肆公克），均沒收銷燬之。
    事  實
一、甲○○前因違反麻醉藥品管理條例案件，經法院判處有期徒刑四月確定，甫於民
    國八十六年九月十二日執行完畢，詎仍不知悛悔，其又因施用毒品案件，經本院
    以八十九年度毒聲字第九四一號裁定送觀察、勒戒後，認無繼續施用毒品之傾向
    ，由臺灣高雄地方法院檢察署檢察官於八十九年二月十四日以八十九年度毒偵字
    第一一五八號為不起訴處分確定。嗣於前開不起訴處分後五年內，再犯施用毒品
    案件，經臺灣高雄地方法院檢察署檢察官以九十年度毒偵字第一七一六號聲請簡
    易判決處刑，並經本院於九十年八月二十八日以九十年度雄簡字第六二八號判處
    有期徒刑五月確定在案（與本件尚不構成連續犯）。猶不知悛悔，其明知安非他
    命係業經公告列為毒品危害防制條例第二條第二項第二款之第二級毒品，不得非
    法持有、施用，詎仍未戒除施用毒品習性，復基於非法施用第二級毒品安非他命
    之概括犯意，自九十年十二月底某日起至九十一年六月二十三日凌晨零時許之前
    二十四小時內某時止，連續在高雄市金獅湖公園廁所內等處，施用第二級毒品安
    非他命多次，平均每星期施用一、二次。嗣於九十一年六月二十三日凌晨零時許
    ，在高雄市○○區○○街九號前為警發現行跡可疑，而甲○○並當場丟棄第二級
    毒品安非他命二包（各為驗前毛重二點二公克、驗後毛重二點一公克；驗前毛重
    三點五公克、驗後毛重三點四公克），始為警查獲，並扣得上開第二級毒品安非
    他命二包。復經警採尿送驗結果呈甲基安非他命陽性反應。嗣經臺灣高雄地方法
    院檢察署檢察官聲請送強制戒治，由本院以九十一年度毒聲字第五二八一號裁定
    令入戒治處所，施以強制戒治一年。
二、案經高雄市政府警察局刑警大隊報告臺灣高雄地方法院檢察署檢察官偵查起訴。
    理  由
一、右揭犯罪事實，業據被告甲○○於警訊及本院審理中坦承不諱，且被告被查獲當
    日經警採集尿液送高雄市政府衛生局以免疫學分析法與ＴＯＸＩ—ＬＡＢ方法檢
    驗結果，呈甲基安非他命陽性反應，此有該局九十一年六月二十八日之煙毒尿液
    檢驗成績書影本一紙附卷可稽（參見偵查卷第十三、二一頁正面），復經本院送
    高雄醫學大學附設中和紀念醫院以酵素免疫分析法（ＥＩＡ）與ＧＣ—ＭＳ方法
    （氣相層析質譜儀分析法）複驗結果，確呈甲基安非他命陽性反應，有該醫院九
    十一年十一月十五日報告編號九一一一—九三號檢驗報告一紙附卷可參（參見本
    院卷第二二頁），又扣案被告所有疑似第二級毒品安非他命白色晶體二包經送高
    雄醫學大學附設中和紀念醫院檢驗結果，該等白色晶體確係甲基安非他命無誤，
    有該醫院九十一年十一月十九日報告編號九一一一—一一五號及九一一一—一一
    六號檢驗報告各一紙在卷可憑（參見本院卷第四十、四一頁），據上以查，足見
    被告之自白核與事實相符，自可採為論罪科刑之依據。再被告前因施用毒品案件
    ，經本院裁定送觀察、勒戒後，認無繼續施用毒品之傾向，由臺灣高雄地方法院
    檢察署檢察官以八十九年度毒偵字第一一五八號為不起訴處分確定。嗣於前開不
    起訴處分後五年內，再犯施用毒品案件，經臺灣高雄地方法院檢察署檢察官以九
    十年度毒偵字第一七一六號聲請簡易判決處刑，並經本院以九十年度雄簡字第六
    二八號判處有期徒刑五月確定在案。又因本件施用第二級毒品安非他命之犯行，
    經臺灣高雄地方法院檢察署檢察官聲請令入戒治處所施以強制戒治，由本院以九
    十一年毒聲字第五二八一號裁定令入戒治處所，施以強制戒治一年，有本院九十
    一年毒聲字第五二八一號刑事裁定書、臺灣高等法院被告全國前案紀錄表及臺灣
    高雄地方法院檢察署刑案資料查註紀錄表等件附卷可參（參見偵查卷第二六頁正
    面、本院卷第六—十、十三—十四頁）。綜上所述，足徵被告係於五年內三犯毒
    品危害防制條例第十條之罪。從而，本件事證已臻明確，被告犯行洵堪認定，應
    予依法論科。
二、核被告所為，係犯毒品危害防制條例第十條第二項之施用第二級毒品罪。被告持
    有第二級毒品安非他命後，進而施用，其持有之低度行為應被其施用之高度行為
    所吸收，均不另論罪。被告先後多次施用第二級毒品之犯行，時間緊接，方法相
    同，觸犯構成要件相同之罪，顯係基於概括犯意反覆為之，為連續犯，依刑法第
    五十六條之規定，論以一罪，並加重其刑。又被告前因違反麻醉藥品管理條例案
    件，經法院判處有期徒刑四月確定，甫於八十六年九月十二日執行完畢，此有臺
    灣高等法院被告全國前案紀錄表及臺灣高雄地方法院檢察署刑案資料查註紀錄表
    等件附卷可參，其前受有期徒刑之執行完畢，於五年以內再犯本件最重本刑為有
    期徒刑以上之罪，為累犯，應依刑法第四十七條之規定遞加重其刑。爰審酌被告
    屢犯不改，顯見其意志不堅，缺乏勒戒動機，其施用毒品足以導致精神障礙、性
    格異常，甚至造成生命危險，戕害一己之身體健康，惟其犯後尚能坦承犯行、態
    度尚稱良好等一切情狀，量處如主文所示之刑，以資懲儆。另扣案之第二級毒品
    安非他命二包（各為驗前毛重二點二公克、驗後毛重二點一公克；驗前毛重三點
    五公克、驗後毛重三點四公克），係被告所有，業據其於警訊及本院審理中供明
    在卷可按（參見警卷第一頁正面、反面、本院卷第三二、四九頁），均應依毒品
    危害防制條例第十八條第一項前段規定，不問屬於犯人與否，宣告沒收併銷燬之
    。至鑑驗所耗損之第二級毒品，既已滅失，亦不另為沒收銷燬之諭知，附此敘明
    。
據上論斷，應依刑事訴訟法第二百九十九條第一項前段，毒品危害防制條例第十條第
二項、第十八條第一項前段，刑法第十一條、第五十六條、第四十七條，判決如主文
。
本案經檢察官黃彩秀到庭執行職務。
中      華      民      國    九十二    年      一      月    二十一    日
                                臺灣高雄地方法院刑事第五庭
                                  審判長法  官  吳  永  宋
                                        法  官  張  茹  棻
                                        法  官  林  家  賢
右正本證明與原本無異。
如不服本判決，應於判決送達後十日內，向本院提出上訴狀。
                                        書記官  許  雅  惠
中      華      民      國    九十二    年      一      月    二十一    日
附錄本判決論罪科刑法條：
毒品危害防制條例第十條第二項：
施用第二級毒品者，處三年以下有期徒刑。
毒品危害防制條例第十八條第一項：
查獲之毒品及專供製造或施用毒品之器具，不問屬於犯人與否，均沒收銷燬之。但合
於醫學或研究之用者，得不予銷燬。


司法院資訊處製作；財團法人民間司法改革基金會備份。
